【裁判字號】    98,上訴,4637
【裁判日期】    981126
【裁判案由】    強盜等
【裁判全文】
臺灣高等法院刑事判決              98年度上訴字第4637號
上  訴  人
即  被  告  甲○○
上列上訴人因強盜等案件，不服臺灣桃園地方法院98年度訴字第
623 號，中華民國98年10月30日第一審判決（起訴案號：臺灣桃
園地方法院檢察署98年度偵字第3215號），提起上訴，本院判決
如下：
    主  文
上訴駁回。
    理  由
一、按不服地方法院之第一審判決而上訴者，應向管轄第二審之
    高等法院為之。上訴書狀應敘述具體理由。上訴書狀未敘述
    上訴理由者，應於上訴期間屆滿後20日內補提理由書於原審
    法院，逾期未補提者，原審法院應定期間先命補正。第二審
    法院認為上訴書狀未敘述理由或上訴有第 362條前段之情形
    者，應以判決駁回之，但其情形可以補正而未經原審法院命
    其補正者，審判長應定期間先命補正。刑事訴訟法第 361條
    、第 367條，分別定有明文。所謂不服第一審判決之具體理
    由，必係依據卷內既有訴訟資料或提出新事證，指摘或表明
    第一審判決有何採證認事、用法或量刑等足以影響判決本旨
    之不當或違法，而構成應予撤銷之具體事由，始克當之，如
    未依憑證據法則具體指出所採證據何以不具證據能力，或依
    憑卷證資料，明確指出所為證據證明力之判斷如何違背經驗
    、論理法則；倘僅泛言原判決認定事實錯誤、違背法令、量
    刑失之過重或輕縱，而未依上揭意旨指出具體事由，或形式
    上雖已指出具體事由，然該事由縱使屬實，亦不足以認為原
    判決有何不當或違法者，皆難謂係具體理由，俾與第二審上
    訴制度旨在請求第二審法院撤銷、變更第一審不當或違法之
    判決，以實現個案救濟之立法目的相契合，並節制濫行上訴
    ，此有最高法院97年度臺上字第 892號判決意旨足資參照。
    因此，上訴人之上訴書狀或補提之上訴理由書，雖有敘述上
    訴理由，惟並未具體敘述第一審判決有違法、不當情形，即
    與未敘述具體理由無異，其所為上訴，即不符合上訴之法定
    要件。
二、原審以上訴人即被告甲○○於民國97年12月21日上午 7時許
    ，夥同年籍不詳綽號「小乖」之成年男子，共同意圖為自己
    不法之所有，攜帶客觀上足以威脅人之生命、身體、安全，
    可供兇器使用之扳手 1支（未扣案），在臺北縣三重市中山
    橋下，竊取被害人乙○○所有自用小客車之IA-0668號車牌2
    面得逞。另於同年12月21日下午 5時許，共同基於意圖為自
    己不法所有之犯意聯絡，與「小乖」共同前往桃園縣平鎮市
    ○○路 545號昇鴻企業社資源回收場，先由「小乖」持不具
    殺傷力之玩具槍 1把（未扣案）強壓被害人丙○○於地上，
    再由被告手持由報紙包覆、足以威脅人之生命、身體及安全
    、可供兇器使用之長刀 1把（未扣案）敲打丙○○頭部等強
    暴手段，致使丙○○不能抗拒，而強取丙○○所有之新臺幣
    5、6,000元、NOKIA廠牌行動電話1支，再進入昇鴻資源回收
    場休息室搜刮財物，取得營利事業登記證 1紙後即離去，嗣
    為警查獲等情，業據被告於警詢、第一審偵審各庭坦承攜帶
    扳手竊取乙○○車牌 2面、強盜丙○○財物不諱，並於原審
    準備程序供承：「我承認檢察官起訴之犯罪事實」（原審審
    訴卷第30頁反面），復經被害人乙○○、丙○○指證無訛，
    並有卷附內政部警政署刑事警察局98年2月12日刑紋字第098
    0016406 號鑑驗書、失車唯讀案件基本資料、桃園縣政府警
    察局平鎮分局現場勘查報告、現場勘查紀錄表、現場照片等
    可資佐證，另說明被告所持之扳手、長刀及小乖所持之玩具
    手槍屬於凶器，認定被告係犯刑法第321條第1項加重竊盜罪
    及刑法第330條第1項加重強盜罪，兩罪犯意各別，應予分論
    併罰。復說明被告因施用毒品、竊盜等案件，經分別判處有
    期徒刑確定，於96年 7月16日執行完畢，再犯本件有期徒刑
    之罪，屬於累犯，應加重其刑；及說明被告為警員楊恩貴發
    覺後始到案說明，不構成自首。爰審酌一切情狀，就竊盜部
    分，量處有期徒刑 8月，就強盜部分，量處有期徒刑7年6月
    ，並定執行刑為有期徒刑 7年10月，另說明作案工具業經拋
    棄，因非屬違禁物，不予宣告沒收。從形式上觀察，並無違
    法情形存在，認定事實亦無悖經驗法則或論理法則，量刑亦
    屬允當。
三、被告上訴意旨僅稱：「判太重不服」。
四、量刑之輕重，係屬事實審法院得依職權自由裁量之事項，茍
    於量刑時，已依行為人之責任為基礎，並斟酌刑法第57條各
    款所列情狀，而未逾越法定範圍，又未濫用其職權，即不得
    遽指為違法。查刑法第321條第1項第 3款加重竊盜罪，其法
    定刑為6月以上、5年以下有期徒刑，同法第330條第1項加重
    強盜罪，其法定刑為 7年以上有期徒刑，因被告為累犯，依
    刑法第47條第 1項規定，應加重其刑，加重後其法定刑分別
    為7月以上7年6月以下有期徒刑、7年 1月以上20年以下有期
    徒刑，本件原判決於量刑時業已依刑法第57條規定審酌被告
    前科累累及其他相關情狀，就竊盜部分，量處有期徒刑 8月
    ，就強盜部分，量處有期徒刑7年6月，並定執行刑為有期徒
    刑 7年10月，量刑已屬從輕，既未逾越法定刑度，亦未濫用
    自由裁量之權限。被告對於原判決關於認定事實、適用法律
    及量刑，究竟如何違背法令或不當，並未依據卷內資料為具
    體之指摘，依前揭說明，尚難謂已敘明具體理由。是本件上
    訴為不合法，爰不經言詞辯論，逕以判決駁回之。
五、據上論斷，應依刑事訴訟法第367條前段、第372條，判決如
    主文。
中    華    民    國    98    年    11    月    26    日
            刑事第十三庭  審判長法  官 曾德水
                                法  官 崔玲琦
                                法  官 遲中慧
以上正本證明與原本無異。
強盜部分，如不服本判決，應於收受送達後10日內向本院提出上
訴書狀，其未敘述上訴之理由者並得於提起上訴後10日內向本院
補提理由書（均須按他造當事人之人數附繕本）「切勿逕送上級
法院」。
竊盜部分，不得上訴。
                                書記官 洪雪娥
中    華    民    國    98    年    11    月    26    日
附錄：本案論罪科刑法條全文。
刑法第321條第1項第3款：
犯竊盜罪而有左列情形之一者，處 6 月以上、 5 年以下有期徒
刑：
三  攜帶兇器而犯之者。
刑法第330條第1項：
犯強盜罪而有第 321 條第 1 項各款情形之一者，處 7 年以上
有期徒刑。


司法院資訊處製作；財團法人民間司法改革基金會備份。
